臺灣臺南地方法院民事裁定　　　　　　　100年度監字第180號
聲　請　人　王伯罕
上列聲請人聲請准予處分受監護宣告人不動產事件，本院裁定如
下：
    主    文
聲請駁回。
程序費用新臺幣壹仟元由聲請人負擔。
    理    由
一、按監護人對於受監護人之財產，非為受監護人之利益，不得
    使用、代為或同意處分。監護人為下列行為，非經法院許可
    ，不生效力：一代理受監護人購置或處分不動產。二代理受
    監護人，就供其居住之建築物或其基地出租、供他人使用或
    終止租賃。監護人不得以受監護人之財產為投資。但購買公
    債、國庫券、中央銀行儲蓄券、金融債券、可轉讓定期存單
    、金融機構承兌匯票或保證商業本票，不在此限，民法第11
    01條定有明文。前開規定，依民法第1113條規定，準用於成
    年人之監護。
二、本件聲請意旨略以：受監護宣告人王源彰之父王大樹於民國
    76年7月10日死亡，及母王郭芹菜於80年5月25日死亡，遺有
    遺產如下，擬分割協議由受監護宣告人王源彰繼承取得：(一)
    土地：1、臺南市○○區○○段905地號所有權持份1/2。2、
    臺南市○○區○○段904地號所有權持份1/2。(二)建物：1、
    臺南市北門區保吉里15鄰蚵寮939號所有權全部。2、臺南市
    北門區保吉里19鄰蚵寮179-1號所有權全部。爰依民法第110
    1條第2項規定聲請許可處分受監護宣告人王源彰所繼承被繼
    承人王大樹之遺產等語。
三、經查，受監護宣告人王源彰為聲請人之父親，王源彰前經本
    院於100年6月20日以100年度監宣字第67號裁定宣告為受監
    護宣告之人，並選定聲請人為王源彰之監護人，及指定受監
    護宣告人王源彰之弟王財環為會同開具財產清冊之人等事實
    ，有聲請人所提本院100年度監宣字第67號民事裁定影本暨
    確定證明書影本附卷可稽，並經本院依職權調閱本院100年
    度監宣字第67號監護宣告案卷核閱無訛；又聲請人主張受監
    護宣告人王源彰之父親王大樹已於76年7月10日死亡，遺有
    前述不動產，擬皆由受監護宣告人王源彰繼承取得一節，固
    據其提出除戶謄本、繼承系統表、財政部臺灣省南區國稅局
    遺產稅逾核課期間案件同意移轉證明書影本、土地登記第二
    類謄本、臺南市政府稅務局房屋稅籍證明書、遺產分割協議
    書為證，惟上開遺產分割協議書並未經被繼承人王大樹之全
    體繼承人簽名蓋章，其上所載土地地段亦與土地謄本所載不
    符，經本院以100年9月9日南院龍家戊100年度監字第180號
    函請聲請人於5日內具狀補正後，聲請人已於100年9月14日
    收受前開補正函，有本院送達證書在卷可稽，聲請人逾期迄
    今仍未補正，復未另提出經王大樹全體繼承人同意之協議分
    割方案供本院審酌是否係為受監護宣告人王源彰之利益而處
    分，則聲請人聲請許可處分受監護宣告人王源彰繼承取得之
    公同共有不動產，不應准許。
四、依非訟事件法第21條第1項前段、第24條，裁定如主文。
中    華    民    國   100    年    10    月    13    日
                  家事法庭法  官  林育幟
上為正本係照原本作成。
如對本裁定抗告須於裁定送達後10日內向本院提出抗告狀，並應
繳納抗告費新臺幣1,000元。
中    華    民    國   100    年    10    月    13    日
                          書記官  陳世明